【裁判字號】    89,訴,152
【裁判日期】    890605
【裁判案由】    違反懲治走私條例
【裁判全文】
臺灣基隆地方法院刑事判決                          八十九年度訴字第一五二號
    公  訴  人  臺灣基隆地方法院檢察署檢察官
    被      告  甲○○
右列被告因違反懲治走私條例案件，經檢察官提起公訴（八十九年度偵字第八九七號
），本院判決如左：
    主  文
甲○○共同運送私運管制物品進口逾公告數額之走私物品，處有期徒刑捌月。
扣案之大衛杜夫牌洋菸柒萬玖仟捌佰包沒收。
    事  實
一、甲○○曾於八十八年七月間因違反懲治走私條例案件，經台灣高雄地方法院判處
    有期徒刑十月，緩刑四年確定，尚在緩刑期間內，仍不知悔改，又於八十九年二
    月十五日凌晨四時許，經不詳姓名年藉，僅知綽號「明福」之成年男子，以新台
    幣（下同）七千元代價，商請甲○○駕駛車號ＲＹ－五九一號大貨車，至台北縣
    萬里鄉野柳漁港內，為「明福」載運他人私運進口完稅價格已逾新台幣十萬元之
    大衛杜夫牌未貼專賣憑證洋菸七萬九千八百包，甲○○應允後，即基於其與「明
    福」間之犯意聯絡，依「明福」之指示至野柳漁港接運上開洋菸，並欲將大貨車
    開往台北市○○○○○路重慶北路交流道附近等候「明福」安排前來接洽之人。
    嗣於同日上午九時許，甲○○載運上開洋菸行至基隆市○○○路一三五巷口為警
    攔檢查獲，並扣得其所運送為「明福」所有之前述洋菸，其完稅價格總計達一百
    八十三萬三千二百十元。
二、案經基隆市警察局移送臺灣基隆地方法院檢察署檢察官偵查起訴。
    理  由
一、訊據被告固坦承於右開時地為綽號「明福」之男子載運上開私運進口之洋菸，惟
    辯稱「明福」原來係稱請其載魚貨，但其至現場後，發現並非魚貨，原來不願意
    接運，惟「明福」恐嚇如其不載將叫人毆打，其不得已始同意為「明福」載運云
    云，惟查被告經警查獲時，「明福」並不車上，而被告如不願為「明福」運送，
    儘可將貨車運往警局或其他「明福」有所顧忌之處所，並無必要為「明福」運送
    ，是被告所為，難認有何因遭脅迫而喪失自由意志而不得不依指示行事之情形，
    其前述辯解，自難採信。且被告於本院審理中亦自承該批貨物之包裝與其前次走
    私經查獲判刑之案件中所載運之洋菸包裝相同，顯然被告於運送時亦知係私運進
    口之洋菸，至為明顯。此外扣案之七萬九千八百包「大衛杜夫」牌未稅洋煙之完
    稅價格為一百八十三萬三千二百十元，有財政部基隆關稅局八十九年二月二十二
    日之基普緝字第八九一○一一四四號函在卷可憑，且被告自稱係至漁港一次載運
    ，顯然亦係一次私運進口之洋菸，則上開洋菸之數量，已逾行政院公告「懲治走
    私條例公告管制物品項目及其數額」丙項所定一次私運該物品，而於緝獲時完稅
    價格計算達十萬元之規定，則被告右開犯罪之事證至為明確，犯行堪以認定，應
    予依法論科。
二、核被告甲○○所為，係違反懲治走私條例第三條第一項之運送走私物品罪，且被
    告與綽號「明福」成年男子間有犯意之聯絡，而推由被告實施運送行為，應論以
    共同正犯。爰審酌被告前已有違反懲治走私條例案件之前科，尚在緩刑期間內，
    仍不知悔改，而再度觸法，且犯後供詞避重就輕，悔意不誠，及其運送之數量頗
    鉅，危害非微，及其他相關之一切情狀，量處如主文所示之刑，以示儆懲。而扣
    案之未貼專賣憑證洋菸，並非違禁物，惟係被告犯罪所用，且顯係共同正犯「明
    福」所有，應依刑法第三十八條第一項第二款規定宣告沒收。
三、據上論斷，應依刑事訴訟法第二百九十九條第一項前段、懲治走私條例第三條第
    一項、第十一條，刑法第二十八條、第三十八條第一項第二款，判決如主文。
本案經檢察官蔡和憲到庭執行職務。
中      華        民        國    八十九    年    六    月      五      日
                                        臺灣基隆地方法院刑事第三庭
                                            法  官  黃  麟  倫
右正本證明與原本無異。
對於本件判決如有不服，應於收受送達後十日內，向本院提出上訴書狀，上訴於臺灣
高等法院，並按他造當事人之人數附具繕本。
                                            書記官  李  建  霆
中      華        民        國    八十九    年    六    月      五      日
附錄論罪法條：
懲治走私條例第三條第一項：
運送、銷售或藏匿前條第一項之走私物品者，處五年以下有期徒刑、拘役或科或併科
新臺幣九萬元以下罰金。


司法院資訊處製作；財團法人民間司法改革基金會備份。
